【裁判字號】    95,交訴,175
【裁判日期】    951019
【裁判案由】    公共危險等
【裁判全文】
臺灣高雄地方法院刑事判決             95年度交訴字第175號
公  訴  人  臺灣高雄地方法院檢察署檢察官
被      告  乙○○
上列被告因公共危險等案件，經檢察官提起公訴（95年度偵字第
13144號），經本院判決如下：
    主  文
乙○○駕駛動力交通工具肇事，致人受傷而逃逸，處有期徒刑捌
月，緩刑貳年，並向國庫支付新臺幣伍萬元。
其他被訴過失傷害部分公訴不受理。
    事  實
一、乙○○於民國95年3 月14日21時40分許，駕駛車牌號碼4469
    -JL 號自用小客車，沿高雄市前鎮區○○○路由北往南方向
    行駛，途經明鳳三路與中安路口時，貿然左轉，適有丙○○
    騎乘車牌號碼H8U-883 號機車，沿中安路外側車道西往東方
    向直行行駛，同時行經該路口，二車遂發生撞擊，致丙○○
    人、車倒地，受有左小腿背挫傷併腫痛之傷害（過失傷害部
    分公訴不受理，詳後述）。詎乙○○明知肇事，並打開車窗
    察看發覺丙○○受有傷害後，恐有遭受訴訟賠償之虞，不僅
    未扶助傷者就醫、亦未留待現場等候救護、員警處理，反起
    意駛離現場，幸經丙○○記下車號，始為警循線查獲。
二、案經被害人丙○○訴由高雄市政府警察局前鎮分局報告臺灣
    高雄地方法院檢察署檢察官偵查後起訴。
    理  由
壹、有罪部分：
一、程序方面：
    被告乙○○、檢察官對於以下本院作為得心證依據之各項證
    據資料，均不爭執證據能力，且於審理程序同意作為證據。
    本院審酌各項證據作成時之狀況，認為並無不適當之情事，
    依刑事訴訟法第159 條之5 規定，均得作為證據。
二、實體方面：
（一）訊據被告乙○○對其於上揭時、地肇事，造成告訴人丙○
      ○受有上開傷害，且其查看後並未採取任何救護措施或報
      警處理即立即離去之事實，均坦承不諱，核與證人即告訴
      人丙○○、證人即在場目擊者丁○○於警詢及偵查中所證
      述之情節相符，復據證人即現場處理員警曾振隆、莊學良
      於偵查中結證綦詳，此外，並有大東醫院診斷證明書1 紙
      、車損相片11幀、道路交通事故現場圖、道路交通事故調
      查報告表(一)、(二)、交通事故談話紀錄表在卷可憑，本件事
      證明確，被告犯行堪以認定。
（二）核被告駕駛動力交通工具汽車肇事，致告訴人受傷後逃逸
      之行為，係犯刑法第185 條之4 之駕駛動力交通工具肇事
      致人受傷逃逸罪。爰審酌被告於駕車肇事後當場逃逸，罔
      顧告訴人之生命及身體安全，實不應寬貸，惟其於本院審
      理時已坦承犯行，且衡量告訴人之傷勢非屬嚴重，被告已
      與告訴人達成民事和解，賠償告訴人之損害，此有和解書
      1 紙在卷可憑，堪認尚有悔過之意，並衡量被告犯罪之手
      段、生活狀況、品行、智識程度等一切情狀，判處如主文
      所示之刑，以示懲儆。末查，被告前未曾因故意犯罪受有
      期徒刑以上刑之宣告，有臺灣高等法院被告前案紀錄表1
      份在卷可稽，其因一時失慮，致觸本件犯行，事後已坦承
      犯行，經此刑之宣告後，應知警惕而無再犯之虞，本院因
      認暫不執行其刑為當，又刑法第74條有關緩刑之規定，業
      於94年1 月7 日修正公布，並於95年7 月1 日施行，惟犯
      罪在新法施行前，新法施行後，緩刑之宣告，應適用新法
      第74條之規定（最高法院95年度第8 次刑庭會議決議參照
      ），是本件有關緩刑之宣告，自應直接適用修正後之刑法
      第74條之規定，爰宣告緩刑2 年，以啟自新，並依同條第
      2 項第4 款規定，諭知應向國庫支付新臺幣5 萬元（此部
      分得為民事強制執行）。
貳、不受理部分：
一、公訴意旨略以：被告前開行為，致告訴人丙○○受有左小腿
    背挫傷併腫痛等傷害，因認被告涉有刑法第284 條第1 項前
    段之過失傷害罪嫌等語。
二、按告訴乃論之罪，告訴人於第一審辯論終結前得撤回其告訴
    ，又告訴經撤回者，應諭知不受理之判決，刑事訴訟法第23
    8 條第1 項、第303 條第3 款定有明文。
三、查本件告訴人丙○○告訴被告過失傷害案件，起訴書認被告
    係犯刑法第284 條第1 項前段之過失傷害罪，依同法第287
    條前段之規定，須告訴乃論。茲據告訴人丙○○於95 年10
    月5 日當庭陳明已和解、撤回告訴之意思，有本院95 年10
    月5 日筆錄、和解書附卷可稽（參本院卷第37、38頁），依
    照上開說明，此過失傷害部分，逕為諭知不受理之判決。
據上論斷，依刑事訴訟法第299 條第1 項前段、第303 條第3 款
，刑法第2 條第1 項前段、刑法第185 條之4 、第74條第1 項第
1 款、第2 項第4 款，判決如主文。
本案經檢察官甲○○到庭執行職務
中    華    民    國    95    年    10    月    19    日
                    交通法庭審判長法  官  郭玫利
                                  法  官  陳明呈
                                  法  官  林意芳
以上正本證明與原本無異。
如不服本判決，應於判決送達後10日內向本院提出上訴狀（應抄
附繕本）。告訴人或被害人如對於本判決不服者，應具備理由請
求檢察官上訴，其上訴期間之計算係以檢察官收受判決正本之日
期為準。
中    華    民    國    95    年    10    月    19    日
                                   書記官  曾秀鳳
附錄本案論罪科刑法條全文：
刑法第185條之4
駕駛動力交通工具肇事，致人死傷而逃逸者，處六月以上五年以
下有期徒刑。


司法院資訊處製作；財團法人民間司法改革基金會備份。
